

Jasiel Tellez Cantillo

Rancagua

Tel.: +56 940386219

Email: jasieltelles@gmail.com

Fecha de Nacimiento: 22, septiembre, 1990

RUT: 25. 852 696-1

Resumen

Ingeniero en Ciencias Informáticas con más 3 años de experiencia en desarrollo de software. Certificado en Desarrollo Web por Next University. Experiencia en el área de Banco y Finanzas, con especializaciones en administración de redes y servidores, así como atención al cliente y soporte. Destacado por alta responsabilidad y orientación al trabajo en equipo.

Experiencia Laboral:

Desarrollador de Software- febrero 2012 – julio-2014 (2 años) Universidad de Ciencias Informáticas en La Habana, Cuba. Desarrollo de software basado en la plataforma .Net integrada con sistemas de bases de datos SQLServer, MySQL y PostgreSQL. Realización de Pruebas de Calidad de Software.

Cajero Bancario - septiembre 2014 - noviembre 2014 (2 meses) Sucursal 1551 del Banco de Crédito y Comercio Pinar del Río, Cuba. Atención a clientes que realizaban operaciones bancarias por el área de caja de la sucursal. Realizar transacciones bancarias y manejo de efectivo monetario.

Administrador de Redes - noviembre 2014 – febrero 2015 (3 meses) Sucursal 1551 del Banco de Crédito y Comercio Pinar del Rio, Cuba. Administración de la red informática de la sucursal ocupando el cargo de Especialista B en Ciencias Informáticas. Administración de DNS. Administración de servidores. los servicios Correo. Implementación de Windows, Proxy, Firewall, Antivirus, Base de Datos del sistema bancario. Mantenimiento de servidores, estaciones de trabajo y equipos tecnológicos. Solución de problemas detectados en el software bancario u otros sistemas para lograr el funcionamiento continuo y eficiente del servicio bancario y la seguridad del mismo.

Administrador de Redes y especialista en Informática

- febrero 2015 – julio 2017 (2 años +)

Dirección Provincial del Banco de Crédito y Comercio Pinar del Rio, Cuba.

Desarrollo de sitios web para el banco y aplicaciones informáticas para mejorar procesos de negocio bancario. Administración de la red informática del Banco de Crédito y Comercio en la provincia Pinar del Rio ocupando el cargo de Especialista B en Ciencias Informáticas. Administración de servidores de Correo, Chat, Firewall, DNS, DHCP, Antivirus, Proxy, Implementación de Windows. Administración de la infraestructura VMWare ESX en la cual se encuentran virtualizados los servidores de la institución bancaria. Mantenimiento y administración de las bases de datos del sistema bancario. Encargado de dar soporte a los clientes relacionado con el Virtual Bandec: plataforma de pago existente en Cuba para que las empresas puedan realizar transacciones bancarias mediante internet. Mantenimiento y reparación de equipos tecnológicos para lograr el funcionamiento continuo del servicio bancario.

Formación Académica:

Ingeniero en Ciencias Informáticas (2009-2014):

- ➤ Alumno ayudante de asignatura Telecomunicaciones.
- Alumno ayudante de asignatura Programación.
- Concursante de Olimpiadas de Programación.
- Trabajo de tesis final evaluado con máxima puntuación.

Universidad de las Ciencias Informáticas de La Habana, Cuba.

Certificaciones:

Desarrollo Web

Entidad Certificadora: Next U (<u>www.nextu.com</u>)

Número: 10907304

Emitido: 3 de octubre 2017

Url certificado(https://www.credential.net/nqq4updd)

Aptitudes y Conocimientos:

Programación de Sitios Web en PHP, Joomla, Drupal, WordPress, ASP.NET, Boostrap, Foundation, Materialize, Prestashop, Java Script, Jquery,NodeJS,Angular2,ReactJS.

Programación de Aplicaciones en C Sharp, Windows Presentation Fundation.

Programación de Bases de Datos Oracle, SqlServer, PostgreSQL. Mysql,MongoDB

Control de versiones Git.

Conocimientos de Banca.

Comercio Electrónico.

Atención a clientes.

Redes Informáticas.

Hardware y reparación de Computadoras, Impresoras y otros equipos de oficina.

Administración de Servidores de correo, chat, DNS, Implementación de Windows, Directorio Activo, Firewall y otros servicios de red y estaciones de trabajo.

Instalación y Mantenimiento de Sistemas Operativos.

Conocimientos Avanzados de Seguridad Informática.

Virtualización de Servidores usando infraestructura VMware ESX.

Conocimientos Avanzados de Windows Server.

Conocimientos Avanzados de Office.

Superación Recibida:

Curso de Seguridad Informática.

2014 - Lugar: Dirección Provincial de Bandec Pinar del Río.

Curso de Sabic.Nef (Software Bancario Nacional).

2015- Lugar: Dirección Provincial de Bandec Pinar del Río.

Curso de Administración de Entornos VMware

2017- Lugar: Hotel Bello Caribe, La Habana.

Curso Fundamentos HTML

2017-Next University (www.nextu.com)

Curso CSS y Diseño Web Responsive

2017-Next University (www.nextu.com)

Curso Control de Versiones y Git

2017-Next University (www.nextu.com)

Curso Frameworks y Librerías – CSS

2017-Next University (www.nextu.com)

Curso Interactividad usando Java Script

2017-Next University (www.nextu.com)

Curso Frameworks y Librerias Java Script

2017-Next University (www.nextu.com)

Curso Back-End

2017-Next University (www.nextu.com)

Curso Interactuando Con Bases de Datos

2017-Next University (www.nextu.com)

Curso Herramientas Build Systems y Tecnologías Emergentes

2017-Next University (www.nextu.com)

Idiomas:

Español: Idioma Nativo

Inglés: Competencia Básica.

Portugués: Competencia Básica.

Contactos de Referencia:

Lissaidy Vilau Gorgoy

Compañera de universidad y del trabajo

lissy.vilaugorgoy@gmail.com

+53 54510027.

Yohan Carlos Hernández

Jefe Seguridad Informática en mi trabajo anterior.

yohan12.carlos@gmail.com

+53 54550399

Juanela Ramos

Directora de Sucursal de Bandec

dir1541@dppr.bandec.cu

+53 58292461

Silvio García del Pino

Jefe de Comunicaciones Bandec

silvio@dppr.bandec.cu

+53 53749152

Enrike Hernández

Equipo Informático de Bandec

+53 54884414

Anexos







La Rectora de la Universidad de las Ciencias Informáticas

en uso de las facultades que le están conferidas y a propuesta del Decano de la Facultad, expide el presente Título de:

Ingeniero en Ciencias Informáticas

a favor de:

Jasiel Téllez Cantillo

por haber cumplido los requisitos establecidos en el plan de estudios y realizado los ejercicios correspondientes para la conclusión de la carrera, el día 18, del mes de junio, del año 2014.

En testimonio de lo cual, se suscribe en la ciudad de La Habana a los 19 días, del mes de julio, del año 2014.

P. R. Juda

Secretaria General



UNIVERSIDAD DE LAS CIENCIAS INFORMÁTICAS

CERTIFICACIÓN DE NOTAS

CERTIFICO: Que según consta en el expediente académico de Jasiel Téllez Cantillo, concluyó sus estudios en la Universidad de las Ciencias Informáticas donde cursó y aprobó las asignaturas que aparecen relacionadas en este documento.

Curan	Año	Asignaturas	Calificación
Curso 2009-2010	Primer Año	Álgebra Lineal	4
	Primer Año	Defence Macional	5
2009-2010 2009-2010	Primer Año	Educación Eísica 1	5
2009-2010	Primer Año	Educación Eísica 2	5
	Primer Año	Introducción a la Programación	5
2009-2010 2009-2010	Primer Año	Matemática 1	4
2009-2010	Primer Año	Matemática 2	5
2009-2010	Primer Año	Matemática Discreta 1	5
2009-2010	Primer Año	Matemática Discreta 2	5
2009-2010	Primer Año	Panorama Histórico Cultural Cubano y Universal	5
2009-2010	Primer Año	Práctica Profesional 1	5
2009-2010	Primer Año	Programación 1	4
2009-2010	Primer Año	Seguridad Nacional	5
2003-2010	1 1111101 7 1110		
2010-2011	Segundo Año	Arquitectura de Computadoras	5
2010-2011	Segundo Año	Educación Física 3	4
2010-2011	Segundo Año	Educación Física 4	5
2010-2011	Segundo Año	Física	4
2010-2011	Segundo Año	Idioma Extranjero 1	ottifico 4 evisto
2010-2011	Segundo Año	Idioma Extranjero 2	4
2010-2011	Segundo Año	Ingeniería de Software 1	5
2010-2011	Segundo Año	Matemática 3	5
2010-2011	Segundo Año	Matemática 4	3
2010-2011	Segundo Año	Práctica Profesional 2	5
2010-2011	Segundo Año	Programación 2	5
2010-2011	Segundo Año	Programación 3	4
2010-2011	Segundo Año	Sistemas de Bases de Datos 1	4
2010-2011	Segundo Año	Sistemas de Bases de Datos 2	4
2010-2011	Segundo Año	Teleinformática 1	4
2011-2012	Tercer Año	Administración de Empresas	4
2011-2012	Tercer Año	Contabilidad y Finanzas	4
2011-2012	Tercer Año	Economía Política del Capitalismo	5
2011-2012	Tercer Año	Filosofía y Sociedad	4
2011-2012	Tercer Año	Gestión de Software	4
2011-2012	Tercer Año	Idioma Extranjero 3	4
2011-2012	Tercer Año	Idioma Extranjero 4	4
2011-2012	Tercer Año	Ingeniería de Software 2	5
2011-2012	Tercer Año	Práctica Profesional 3	4
2011-2012	Tercer Año	Práctica Profesional 4	5
2011-2012	Tercer Año	Probabilidades y Estadística	4
2011-2012	Tercer Año	Programación 4	4
2011-2012	Tercer Año	Sistemas Operativos	5
2011-2012	Tercer Año	Teleinformática 2	4
2011-2012	Tercer Año	Desarrollo y Administración de Bases de Datos	5
		Oracle	5
2011-2012	Tercer Año	Programación de página dinámicas con ASPNET	5 5
2011-2012	Tercer Año	Programación en C Sharp	5
Página 1 de 2			Sistema de gestión Universitaria

Curso	Año	Asignaturas	Calificación
2012-2013	Cuarto Año	Historia y Cultura Universal	5
2012-2013	Cuarto Año	Economía Política de la Construcción del Socialismo	5
2012-2013	Cuarto Año	Idioma Extranjero 5	5
2012-2013	Cuarto Año	Inteligencia Artificial 1	5
2012-2013	Cuarto Año	Investigación de Operaciones	4
2012-2013	Cuarto Año	Metodología de la Investigación Científica	5
2012-2013	Cuarto Año	Práctica Profesional 5	5
2012-2013	Cuarto Año	Práctica Profesional 6	5
2012-2013	Cuarto Año	Seguridad y Ética Informática	5
2012-2013	Cuarto Año	Teoría Sociopolítica	. 5
2012-2013	Cuarto Año	Comercio Electrónico	5
2012-2013	Cuarto Año	Elementos de Hardware	5
2012-2013	Cuarto Año	Gráficos por Computadora	4
2012-2013	Cuarto Año	Redes Neuronales Artificiales	0100 4
2013-2014	Quinto Año	Formación Pedagógica	5
2013-2014	Quinto Año	Inteligencia Artificial 2	5
2013-2014	Quinto Año	Práctica Profesional 7	5
2013-2014	Quinto Año	Problemas Sociales de la Ciencia y la Tecnología	5
2013-2014	Quinto Año	Informática Forense y Hacking ético	5

Proyecto de Diploma

5

Clave de Calificación:

Excelente 5
Bien 4

Bien 4 Aprovechado Regular 3 Aprobado

ASIMISMO CERTIFICO:

Que con fecha 18 de junio del 2014 se graduó de **Ingeniero en Ciencias Informáticas**, con promedio de 4.59 . Dado en la **Universidad de las Ciencias Informáticas a los diecinueve días del mes de julio del dos mil catorce**"Año 56 de la Revolución"

Mayelin Alvarez Marichal Secretaria Facultad Damián Cervantes Rodón Decano

SECRETARIA DOCENTE FACULTAD I

UCI Interested in the Gender FACULTAD 1





Certificación en Desarrollo Web

Next U oficialmente certifica que:

Jasiel Tellez Cantillo

Ha completado con éxito los ocho (8) cursos requeridos para certificarse.

Deborah Riemer, Ph.D.

Director Académico de Currículo e Instrucción

Número del certificado: 10907304

Dirección de Recursos Humanos

Confiere el presente



A. Jasiel Téllez Cantillo

Por haber concluido con resultados satisfactorios los estudios correspondientes al Curso "Seguridad de las Tecnologías Informáticas para el Sistema Bancario"

Dado en La Habana, el día 13 del mes de enero del año 2015

Alfredo Silvente Ortiz Director Seguridad, Protección y Defensa Ana Maria Montes Rodes Directora Recursos Humanos

TOMO No: _I_

FOLIO No: 12

Número: 113

11 (12) (15)(14)



BANCO DE CREDITO Y COMERCIO DIRECCION PROVINCIAL PINAR DEL RIO

20 de octubre de 2016

A quien pueda interesar:

Por este medio le comunico que el compañero Jasiel Téllez Cantillo es trabajador de la dirección provincial del Banco de Crédito y Comercio en Pinar del Rio. Comenzó a laborar en este centro en septiembre de 2014 al concluir sus estudios universitarios. En el periodo en que se desempeñó en nuestra empresa siempre ha sido evaluado satisfactoriamente ya que fue logrando los objetivos propuestos en la ocupación del cargo Especialista B en Ciencias Informáticas. Ha cumplido con las tareas encomendadas y los resultados alcanzados del compañero han sido satisfactorios. Muestra interés en su aprendizaje lo que le permite avanzar muy rápido en su desarrollo. Se mantiene avanzando con buenos resultados debido a la experiencia que ha adquirido durante su preparación. Mantiene una buena actitud y responsabilidad ante el trabajo, cumpliendo con cada tarea que se le asigna con el rigor y la eficiencia que amerita ser un trabajador bancario. Mantiene buena disciplina laboral y se relaciona de forma satisfactoria con todo el colectivo de trabajo. Considero que es un profesional altamente calificado con todas las cualidades para enfrentarse a un reto tan importante en su vida tanto personal como profesional. Ha adquirido conocimientos de administración de red, administración y montaje de servidores, seguridad informática y ha desarrollado importantes aplicaciones útiles para la informatización de la institución bancaria. Por mi parte les puedo dar las mejores referencias ya que a pesar de ser joven tiene mucho interés en superarse y triunfar en la vida tanto profesional como personal.

Atentamente,

Juan Manuel González Pérez

Jefe Dpto. de Automatización y Procedimientos

E-mail: jm@dppr.bandec.cu